臺灣板橋地方法院刑事判決　　　　　　 100年度易字第3785號
公　訴　人　臺灣板橋地方法院檢察署檢察官
被　　　告　李奕學
上列被告因竊盜案件，經檢察官提起公訴（100 年度偵字第2451
5 號），被告就被訴事實為有罪之陳述，經本院告知簡式審判程
序之旨，並聽取被告與公訴人之意見後，本院裁定進行簡式審判
程序，判決如下：
    主  文
李奕學犯攜帶兇器竊盜罪，累犯，處有期徒刑柒月。
    事  實
一、李奕學前於民國94年間，因竊盜案件，經臺灣高等法院以94
    年度上易字第2299號判處有期徒刑8 月（嗣經裁定減刑為有
    期徒刑4 月），又因違反槍砲彈藥刀械管制條例案件，經本
    院以94年度訴字第2081號判處有期徒刑3 年2 月，上開兩案
    經裁定定應執行刑有期徒刑3 年5 月，於98年7 月3 日縮短
    刑期假釋出獄，並於99年1 月6 日假釋期滿未經撤銷而執行
    完畢。詎李奕學仍不知悔改，竟基於意圖為自己不法所有之
    犯意，於100 年3 月10日晚間9 時許，駕駛其向不知情之洪
    政義承租之車號9989-KF 號小客車，並攜帶其所有而客觀上
    得以危害人生命、身體可供兇器使用之扳手1 支，行經臺北
    市士林區○○○路○ 段124 號前，見楊耿旻所管領使用之車
    號0391-QK 號小客車停放於該處，無人看管，認有機可趁，
    遂持上開扳手拆卸懸掛於車號0391-QK 號小客車之車牌，而
    竊取楊耿旻管領使用之汽車車牌2 面得逞。得手後，將之放
    置在上開承租之車號9989-KF 號小客車上。嗣因李奕學之女
    友蘇鈺婷委託不知情之林協信駕駛車號9989-KF 號小客車，
    搭載蘇鈺婷前往新北市○○區○○街，而在新北市○○區○
    ○街112 巷口，遭遇李奕學，李奕學認林協信未經其同意使
    車號9989-KF 號小客車，而與林協信發生口角爭執，經警據
    報趕至現場處理，在車號9989-KF 號小客車發現楊耿旻失竊
    之汽車車牌兩面，始循線查獲上情。
二、案經新北市政府警察局三重分局移送臺灣板橋地方法院檢察
    署檢察官偵查起訴。
    理  由
一、本件被告李奕學所犯係死刑、無期徒刑、最輕本刑為3 年以
    上有期徒刑以外之罪，其於準備程序中就被訴事實為有罪之
    陳述，經法官告知簡式審判程序之旨，並聽取公訴人及被告
    之意見後，本院依刑事訴訟法第273 條之1 第1 項之規定，
    裁定進行簡式審判程序。
二、訊據被告對於上揭時、地，攜帶兇器竊取汽車車牌兩面之犯
    罪事實，供承不諱，核與證人即被告女友蘇鈺婷、林協信、
    洪政義、被害人楊耿旻之證述情節，大致相符，而警方在車
    號9989-KF 號小客車內採集之DNA ，經送新北市政府警察局
    檢驗結果，與被告之DNA-STR 型別相符，此有新北市政府警
    察局100 年5 月4 日北警鑑字第1000071373號鑑驗書各1 份
    附卷可稽，此外，復有查獲照片10張，及贓物認領保管單、
    汽車租賃契約書各1 份在卷可憑，從而，本案事證明確，被
    告上揭加重竊盜犯行，洵堪認定，應予依法論科。
三、按刑法第321 條第1 項第3 款之攜帶兇器竊盜罪，係以行為
    人攜帶兇器竊盜為其加重條件，此所謂兇器，其種類並無限
    制，凡客觀上足對人之生命、身體、安全構成威脅，具有危
    險性之兇器均屬之，且祇須行竊時攜帶此種具有危險性之兇
    器為已足，並不以攜帶之初有行兇之意圖為必要，最高法院
    79年臺上字第5253號著有判例可資參照。查被告持以行竊之
    扳手1 支，雖未扣案，但扳手為金屬材質，此為眾所周知之
    事項，且依被告所述，扳手長約10公分，被告並曾持以將固
    定於汽車上的車牌，予以拆解，依社會一般觀念，如持以加
    諸人體，足以使人受傷或死亡，自屬兇器無誤。是核被告所
    為，係犯刑法第321 條第1 項第3 款之攜帶兇器竊盜罪。被
    告前因竊盜、違反槍砲彈藥刀械管制條例等案件，經法院分
    別判處有期徒刑8 月（嗣經裁定減刑為有期徒刑4 月）、3
    年2 月，嗣經裁定定應執行刑有期徒刑3 年5 月，並於99年
    1 月6 日執行完畢，有臺灣高等法院被告前案紀錄表1 份在
    卷可佐，被告於有期徒刑執行完畢後，5 年內故意再犯本件
    有期徒刑以上之罪，而為累犯，應依刑法第47條第1 項規定
    加重其刑。本院審酌被告除有前述構成累犯之前科紀錄外，
    尚曾因其他次的竊盜與施用毒品等案件，經法院判刑入獄執
    行之紀錄，此有前述臺灣高等法院被告前案紀錄表1 份在卷
    可佐，素行不良，而被告正值青年，不思以正當方法賺取財
    物，竟貪圖小利攜帶兇器行竊，破壞他人對財產權之支配，
    危害社會治安，惟念及被告竊取汽車車牌兩面，經濟價值甚
    微，且因遭警查獲，業已歸還被害人，且被告坦承犯行等一
    切情狀，爰量處如主文所示之刑，以資懲儆。被告用以行竊
    之扳手1 支，並未扣案，依被告供稱：用以行竊的扳手放在
    承租之車號9989-KF 號小客車上，歸還承租的小客車時，並
    未將扳手取回等語，足認隨同上開車號9989-KF 號小客車一
    再出租他人使用，被告用以行竊之扳手1 支，顯已難尋獲，
    本院審酌該扳手之價值不高，沒收該扳手1 支，對於報應或
    嚇阻被告再犯之功能，遠不及於執行機關為執行沒收而耗費
    之成本，本院因認無宣告沒收之必要，附此敘明。
據上論斷，應依刑事訴訟法第273 條之1 第1 項、第299 條第1
項前段，刑法第321 條第1 項第3 款、第47條第1 項，刑法施行
法第1 條之1 ，判決如主文。
本案經檢察官黃睦涵到庭執行職務。
中    華    民    國   100    年    11    月    29    日
                  刑事第六庭  法  官  高增泓
以上正本證明與原本無異。
如不服本判決，應於判決送達後10日內，向本院提出上訴狀。
                              書記官  林政良
中    華    民    國   100    年    11    月    29    日
附錄本案論罪科刑法條全文：
刑法第321條
犯竊盜罪而有下列情形之一者，處6 月以上、5 年以下有期徒刑
，得併科新臺幣10萬元以下罰金：
  一  侵入住宅或有人居住之建築物、船艦或隱匿其內而犯之者
      。
  二  毀越門扇、牆垣或其他安全設備而犯之者。
  三  攜帶兇器而犯之者。
  四  結夥三人以上而犯之者。
  五  乘火災、水災或其他災害之際而犯之者。
  六  在車站或埠頭而犯之者。
前項之未遂犯罰之。